# 事业单位的专项基金计提

提问人：小学生 LJH 时间：2011-03-11 22:30:55
陈版主： 最近做了一个事业单位的年审，这个单位 2010 年有对外投资，请问还允许事业单位对外投资吗？这个单位的结余没转入事业基金，请问是否必须将结余分配转入事业基金？在转入事业基金前，提取专项基金的计提比例是怎样规定的？ 请各位多多指教。谢谢！

回答人：chenyiwei
《事业单位财务规则》： 第三十二条 对外投资是指事业单位利用货币资金、 实物、无形资产等方式向其他单位的投资。 事业单位对外投资，应当按照国家有关规定报经主管部门、国有资产管理部门和财政部门批准或者备案。 以实物、无形资产对外投资的，应当按照国家有关规定进行资产评估。
另外还有一些特殊规定，例如《科技部事业单位财务资产管理办法》（国科发财字[2006]115号）规定“各单位对外投资只能使用自有资金，不得挤占、挪用科研经费”，并规定“各单位对外投资设立或参与设立企业的，需经科技部党组批准”。
其他问题不是很清楚，请有这方面实务经验的网友协助，谢谢。